---
title: "Introduction to R Markdown"
author: "Muhammad Apriandito"
output:
  html_document:
    theme: paper
    highlight: tango
    df_print: paged
---

```{r setup, include=FALSE}
knitr::opts_chunk$set(
  dev = "png",
  dev.args = list(type = "cairo-png"),
  fig.height = 5,
  fig.width = 9,
  tidy = "styler", tidy.opts = list(strict = FALSE),
  fig.align = "center"
)
options(scipen = 10000)
set.seed(1234)
```

#### Ini adalah R Markdown

Ini adalah dokumen R Markdown. Tidak seperti R Script yang hanya berupa kodingan, di R Markdown kita dapat menuliskan keterangan seperti ini. Di dalam R Markdown, kode dituliskan pada area abu-abu yang disebut chunk. Chunk dapat dibuat dengan menekan tombol insert chunk atau menekan tombol ```ctrl + alt +i```

#### Load Packages

Aktivasi packages yang dibutuhkan

```{r message=FALSE, warning=FALSE}
# Load Packages
library(tidyverse)
library(readxl)
```

#### Import Data
Import data dari Google Spreadsheet

```{r message=FALSE, warning=FALSE}
# Import Data
billing_terbit <- read_xlsx("data/billing_terbit_sample.xlsx")
```

```{r}
# Menampilkan 10 Data Teratas
head(billing_terbit, 10)
```

#### Visualisasi Data
Menampilkan visualisasi data

```{r}
billing_terbit %>%
  group_by(tgl_billing) %>%
  summarise(total_pungutan = sum(total_pungutan)) %>%
  ggplot(aes(x = tgl_billing, y = total_pungutan)) +
  geom_line(color = "steelblue") +
  labs(
    title = "Trend Pungutan: Bea Cukai Pasar Baru",
    subtitle = "Februari 2022",
    x = "Tanggal Billing",
    y = "Total Pungutan"
  ) +
  theme_minimal()
```

#### Rangkuman Dalam Bentuk Tulisan
Total pungutan pada bulan Februari adalah `r paste("Rp.", formatC(sum(billing_terbit$total_pungutan), big.mark = ".", format = "fg" ))`
